臺灣高等法院刑事裁定　　　　　　　　　100年度抗字第649號
抗　告　人
即　被　告　范聯勤
上列抗告人因竊盜案件，聲請具保停止羈押，不服臺灣新竹地方
法院中華民國100年5月25日裁定（100年度聲字第475號），提起
抗告，本院裁定如下：
    主  文
抗告駁回。
    理  由
一、原裁定意旨略以：被告范聯勤所涉竊盜等案件，前於原法院
    行準備程序時經傳喚未到、拘提未著，顯有逃匿之情事，遭
    發佈通緝後，直至民國100年4月6日始遭緝獲，是顯有逃亡
    之情，原法院於訊問被告後，認被告犯罪嫌疑重大，且其係
    經通緝到案，有事實足認有逃亡之虞，非予羈押，顯難進行
    審判，即有刑事訴訟法第101條第1項第1款之情形而有羈押
    必要，於100年4月6日執行羈押在案。茲被告涉犯竊盜嫌疑
    重大，且其係通緝到案，有逃亡之事實，若命被告具保、責
    付或限制住居等侵害較小之手段，均不足以確保審判或執行
    程序之順利進行，足認對被告維持羈押處分尚屬適當、必要
    ，合乎比例原則，是被告原羈押原因依然存在，仍有繼續羈
    押之必要性。聲請意旨稱為與未婚妻結婚云云，與本案前述
    羈押被告之原因及必要性是否已經消滅之判斷則無直接關聯
    ；另被告所犯竊盜罪嫌，非屬法定最重本刑3年以下有期徒
    刑之罪，又無懷胎之可能，且被告並無現罹疾病非予以交保
    不能治療等情形，尚無刑事訴訟法第114條不得駁回具保聲
    請之事由，準此，被告以前揭理由聲請具保停止羈押，為無
    理由，應予駁回等語。
二、抗告意旨略以：因被告上社會頭之新聞版，家母向被告說不
    要住在家中，有失其面子，被告只好轉於未婚妻家中寄宿。
    且抗告人換新門號，少與家母聯絡，未曾聽說有警察到家中
    拘提，書記官雖有打電話給家母說明開庭之事，但被告當時
    是想怎會有法院人來通知其家母來開庭，為何不直接打給抗
    告人之手機門號。被告於警詢中均坦承罪行，若有逃亡想法
    一定會推給他人，請鈞院長官將心比心，不要斷送一個人的
    終身大事云云。
三、按法院對被告執行之羈押，本質上係為使訴訟程序得以順利
    進行或為保全證據或為保全對被告刑罰之執行之目的，而對
    被告所實施之剝奪人身自由之強制處分。而刑事被告經法官
    訊問後，認為犯罪嫌疑重大，而逃亡或有事實足認為有逃亡
    之虞，或有事實足認為有湮滅、偽造、變造證據或勾串共犯
    或證人之虞者，或所犯為死刑、無期徒刑或最輕本刑為五年
    以上有期徒刑之罪等情形之一者，非予羈押，顯難進行追訴
    、審判或執行，得羈押之，為刑事訴訟法第101條第1項所明
    定。是法院審查聲請羈押被告時，即應審查(1)被告犯罪嫌疑
    是否重大、(2)被告是否有刑事訴訟法第101條第1項各款情事
    、(3)是否有非予羈押，顯難進行追訴、審判或執行之必要情
    事等三要件，並依卷內具體客觀事證予以斟酌後，決定是否
    有羈押之「正當原因」及「必要性」。又被告有無羈押之必
    要，法院自得按照訴訟進行程度，就具體個案情節予以斟酌
    決定，此有最高法院29年度抗字第57號判例可資遵循。
四、本院查：
（一）抗告人即被告范聯勤涉犯竊盜等案件，於原審行準備程序
      中因傳拘無著，顯有逃亡之情而發佈通緝，直至民國100
      年4月6日始緝獲歸案，經原審訊問後，認被告犯竊盜罪嫌
      重大，且經原審通緝到案，有事實足認有逃亡之虞，非予
      羈押，顯難進行審判，有刑事訴訟法第101條第1項第1款
      之情形而有羈押必要，裁定自100年4月6日起執行羈押。
      嗣經原審法院審酌被告所犯之全案情節後，認原羈押之原
      因仍然存在，有羈押之必要，不能因具保而使之消滅，因
      而駁回被告具保停止羈押之聲請，本院經核於法並無違誤
      。
（二）被告抗告意旨雖指稱並無逃亡之意云云，然查被告因原審
      傳拘無著，經發佈通緝，直至100 年4月6日始緝獲等情，
      有被告本院前案紀錄表、桃園縣政府警察局桃園分局通緝
      案件移送書、解送人犯報告書及警詢筆錄等可憑。被告顯
      有逃亡之情，核屬明確，被告空言辯稱並無逃亡之意，不
      可採信。又抗告意旨質疑書記官為何不直接打給抗告人之
      手機門號，而聯絡其母開庭之事云云，惟抗告人已於書狀
      內自承未居住於家中、新換手機門號、少與家人聯絡，亦
      無向法院陳報之情，則自難以此指責書記官未盡聯絡之義
      務。
（三）至於被告聲稱將與未婚妻完成終身大事云云，並非法定停
      止羈押事由，不足採為被告應予停止羈押的依據。原審斟
      酌上情，認羈押原因仍然存在，不能因具保而消滅，因而
      駁回抗告人具保停止羈押的聲請，認事用法，並無不當。
      是抗告意旨以上揭辯詞，指摘原裁定不當，並無可採，為
      無理由，應予駁回。
五、據上論結，應依刑事訴訟法第412條，裁定如主文。
中    華    民    國    100    年    6    月    23    日
                  刑事第十八庭審判長法  官   吳鴻章
                                    法  官   曾淑華
                                    法  官   汪梅芬
以上正本證明與原本無異。
不得再抗告。
                                    書記官   劉寶鈴
中    華    民    國   100    年    6     月    23    日